臺灣臺中地方法院刑事判決
111年度訴字第795號
公  訴  人  臺灣臺中地方檢察署檢察官
被      告  盧凱享


選任辯護人  陳思成律師
            廖國豪律師
上列被告因公共危險案件，經檢察官提起公訴（111年度偵字第7
811號)，被告於準備程序中就被訴事實為有罪之陳述，受命法官
於聽取當事人之意見後，由本院合議庭裁定由受命法官獨任進行
簡式審判程序，判決如下：
    主    文
盧凱享犯刑法第一百七十五條第一項之罪，處有期徒刑壹年。扣
案之打火機壹個，沒收。
    犯罪事實
一、盧凱享因自國外返國接受防疫隔離，導致情緒不穩，竟基於
    放火燒燬住宅等以外之物之犯意，於民國110年11月30日晚
    間8時10分許，在臺中市○區○○路00號6樓703號之雲端商旅防
    疫旅館房間內，將自己所有之衣物及衛生紙放入房間內之垃
    圾桶，再以打火機點燃垃圾桶內之衛生紙引發火勢，而燒燬
    垃圾桶內自己所有之衣物以及旅館房間垃圾桶，致生公共危
    險。嗣盧凱享通知旅館人員失火，且旅館之火警警報亦啟動
    觸發，經旅館人員報請臺中市政府消防局前來滅火，始查獲
    上情。
二、案經臺中市政府警察局第一分局報告臺灣臺中地方檢察署偵
    查起訴。
    理    由
一、被告所犯係死刑、無期徒刑、最輕本刑為3 年以上有期徒刑
    以外之罪，其於準備程序中就被訴事實為有罪之陳述，經法
    官告知簡式審判程序之旨，並聽取當事人之意見後，本院認
    為適宜由受命法官獨任進行簡式審判程序。
二、前揭犯罪事實，業據被告於警詢、偵查、本院審理時坦承不
    諱（偵卷第51至54頁、第237至239頁；本院卷第59頁、第68
    頁），核與證人即雲端商旅防疫旅館經理姜旻志於警詢之陳
    述內容相符（偵卷第81至85頁），此外，復有員警職務報告
    、臺中市政府警察局第一分局搜索扣押筆錄、扣押物品目錄
    表、臺中市榮民總醫院診斷證明書、臺中市政府警察局第一
    分局刑案現場勘察報告、刑案現場及扣案物照片、臺中市第
    一分局大誠分駐所110報案紀錄單、臺中市政府警察局勤務
    指揮中心受理110報案紀錄單、臺中市政府警察局第一分局1
    11年1月5日中市警一分偵字第1110000180號函檢送臺中市政
    府消防局火災原因調查鑑定書等在卷可稽（偵卷第49頁、第
    91至97頁、第113頁、第121至169頁、第211頁、第213頁；
    核交字卷第15至103頁），足認被告之自白與事實相符。本
    案事證明確，被告犯行洵堪認定，應予依法論科。
三、論罪科刑：
(一)核被告所為，係犯刑法第175條第1項之放火燒毀前二條以外
    之他人所有物致生公共危險罪及刑法第175條第2項之放火燒
    燬前二條以外之自己所有物致生公共危險罪，其以一行為同
    時觸犯上開構成要件不同之2罪名，為想像競合犯，應依刑
    法第55條之規定，從一重依刑法第175條第1項之罪處斷。又
    被告放火後，固曾打電話通知雲端商旅防疫旅館櫃台服務人
    員，然其並未告知其所在之房號，亦未委託櫃台服務人員報
    警或通報消防局，而係櫃台服務人員經由旅館櫃台總機螢幕
    顯示之房號知悉失火之房號，被告掛斷電話沒多久，飯店之
    消防警報聲即響起，而櫃台人員即於同日20時13分12秒許通
    報消防局，消防局經通報後旋轉報110，經消防局人員到場
    撲滅火勢後，與警方共同壓制被告，此有本院公務電話紀錄
    、臺中市政府警察局111年7月 6日中市警勤字第1110051638
    號函暨同局勤務指揮中心受理110報案紀錄單、臺中市政府
    消防局火案案件紀錄表各1份附卷可稽(本院卷第83頁、第85
    至93頁) ，足認被告於本案偵查機關發覺犯罪之前，並未主
    動向警方自首，其自不得依刑法第62條規定減輕其刑。另辯
    護人雖請求本院審酌本案是否有刑法第59條規定之適用，然
    本院考量被告僅因自國外返國接受防疫隔離，導致情緒不穩
    ，即為上開犯行，其所為對於他人之生命、財產造成極大之
    風險，稍一不慎即有可能釀成重大災害，被告為智識成熟之
    人，對此自當知之甚詳，其竟僅因自己情緒不穩即為本案行
    為，客觀上並無特殊之犯罪原因及環境，足以引起一般人同
    情，而有縱使科以法定最低刑度仍嫌過重之情事，故認被告
    並無刑法第59條酌減其刑規定之適用。
(二)爰以行為人之責任為基礎，審酌被告僅因自國外返國接受防
    疫隔離，導致情緒不穩，即為上開犯行，其所為對於他人之
    生命、財產造成極大之風險，稍一不慎即有可能釀成重大災
    害，其所為應予非難；惟念及被告坦承犯行，且於偵查中已
    與雲端商旅防疫旅館達成和解，賠償其損害，有和解書1份
    在卷可參(偵卷第261頁)，足認其尚知悔悟並積極彌補被害
    人之損害，犯後態度尚稱良好；復審酌被告之前刑素行(見
    被告前案紀錄表)，暨被告高職肄業之智識程度，自述目前
    在家幫忙園藝工作，父母給予零用金等一切情狀(見偵卷第5
    5頁；本院卷第13頁、第70頁)，量處如主文所示之刑。扣案
    之打火機1個，為被告所有並供本案犯罪所用之物，業據被
    告供承在卷(偵卷第54頁、第238頁)，爰依刑法第38條第2項
    規定宣告沒收。
據上論斷，應依刑事訴訟法第273條之1第1項、第299條第1項前
段，刑法第175條第1項、第2項、第55條前段、第38條第2項，判
決如主文。　　
本案經檢察官陳建文提起公訴，檢察官張添興到庭執行職務。
中　　華　　民　　國　　111 　年　　8 　　月　　12　　日
                  刑事第九庭    法  官  陳培維
以上正本證明與原本無異。
如不服本判決應於收受送達後20日內向本院提出上訴書狀，並應
敘述具體理由；其未敘述上訴之理由者，應於上訴期間屆滿後20
日內向本院補提理由書（均須按他造當事人之人數附繕本）「切
勿逕送上級法院」。
告訴人或被害人如不服判決，應備理由具狀向檢察官請求上訴，
上訴期間之計算，以檢察官收受判決正本之日起算。
　　　　                       書記官  張雅慧
中　　華　　民　　國　　111 　年　　8 　　月　　12　　日
附錄本判決論罪科刑法條
中華民國刑法第175條
放火燒燬前二條以外之他人所有物，致生公共危險者，處1年以
上7年以下有期徒刑。
放火燒燬前二條以外之自己所有物，致生公共危險者，處3年以
下有期徒刑。